# 外币报表折算的汇率来源

提问人：crazypooh 时间：2019-01-11 01:51:42
请教陈版，根据准则第 19 号应用指南的描述，” 即期汇率，通常是指中国人民银行公布的当日  外汇牌价的中间价”，则是否可以认为，准则并没有强制性规定必须使用人行的外汇牌价中间价，只要能够给出合理的会计估计理由，使用其他汇率来源 (如 bloomberg) 作为即期汇率进行外币报表折算也是能够接受的？

回答人：chenyiwei
可以。请参考《瑞华研究 2010 ～ 2016 汇编》之 “问题 4-5-7（外币报表折算中使用的汇率的数据来源变更的相关会计处理）”。